臺灣板橋地方法院刑事判決　　　　　　　　　　　　九十一年度易字第二一五號
　　公　訴　人　臺灣板橋地方法院檢察署檢察官
　　被　　　告　甲○○
右列被告因贓物案件，經檢察官提起公訴 (九十一年度偵字第五九八０號)，本院判
決如左：
    主  文
甲○○搬運贓物，累犯，處有期徒刑肆月，如易科罰金，以佰元折算壹日。
    事  實
一、甲○○前因妨害風化案，於八十七年六月十八日經台灣高等法院台中分院判處有
    期徒刑十月；又因違反麻醉藥品管理條例案，於八十七年四月二日經台灣高等法
    院台中分院判處有期徒刑四月，如易科罰金，以三百元折算壹日確定；復因竊盜
    案於八十七年七月七日經台灣高等法院台中分院判處有期徒刑六月確定，前開三
    案嗣並經定應執行刑為一年六月，於八十九年一月二十六日縮刑期滿執行完畢。
    猶不知悔改，明知綽號「長毛」（真實姓名年籍不詳）之成年男子，於九十一年
    三月二十日十七時二十分許，在臺北縣板橋市○○街、正隆巷口處，所交付伊所
    有鑰匙四把（內含機車鑰匙一把），囑其至台北縣板橋市民生公園處，啟動後騎
    乘至台北縣板橋市○○路、民享街口之車號ＦＯＺ─七七三號重機車（係屬乙○
    ○所有，業於九十一年三月十二日上午七時許，在台北縣中和市○○街十一號為
    不詳姓名者所竊），係屬來路不明之贓車，竟仍受託自民生公園處，騎乘該機車
    擬將之搬運至上址附近之便利商店交付予「長毛」，用以免除其先前積欠「長毛
    」之新臺幣（下同）三千八百元之債務。嗣於同日十八時許，甲○○騎乘該機車
    ，行經臺北縣板橋市○○路○段、民享街口，為警當場查獲，並扣得「長毛」所
    有之前開鑰匙四支（內含甲○○用以發動機車所用之機車鑰匙一把）。
二、案經臺北縣政府警察局海山分局報請台灣板橋地方法院檢察署檢察官偵查起訴。
    理  由
一、訊據被告甲○○坦承於右揭時、地，收受綽號「長毛」者所交付之鑰匙至台北縣
    板橋市民生公園處擬將前述重機車搬運至台北縣板橋市○○路、民享街口附近之
    便利商店予「長毛」，以免除積欠「長毛」之三千八百元債務，惟否認知悉該機
    車係屬贓物，辯稱：當時其係應「長毛」要求將車騎回給伊云云。經查，車號Ｆ
    ＯＺ─七七三號重機車係屬被害人乙○○所有，於九十一年三月十二日上午七時
    許，在台北縣中和市○○街十一號為不詳姓名者所竊，業據被害人乙○○於警訊
    中指述綦詳，並有車輛竊盜、車牌失竊資料個別查詢報表─查詢車輛認可資料及
    臺北縣政府警察局海山分局交通分隊贓物認領保管單各一紙附卷可稽，是上開機
    車係屬贓車，已堪認定。次查，據被告供述：「當時我是覺得怪怪的，而且他說
    我牽車給他之後，可以不用還給他三千八百元。」等語（見本院九十一年八月八
    日審判筆錄第三頁第十行），可見被告對「長毛」要其搬運之前開機車來源，已
    生懷疑。參之綽號「長毛」者並無正當職業，每日均在公園遊蕩，被告復不知伊
    真實姓名，經被告陳明在卷（見本院同上筆錄第三頁倒數第五、六行），衡情苟
    非「長毛」因被告代為牽車獲有利益，否則無業之「長毛」豈有免除對被告三千
    八百元之債務之理，顯見被告對「長毛」要其所代為搬運之上述機車係屬來路不
    明之贓車應有認識。所辯不知贓物云云，無非畏罪圖卸之詞，不足採信。本件事
    證明確，被告犯行堪以認定，應予依法論科。
二、查被告甲○○受綽號「長毛」者所託，將前開車號ＦＯＺ─七七三號贓車自台北
    縣民生公園處，以騎乘方式，搬運至同市○○路、民享街口附近之便利商店交付
    「長毛」，核其所為，係犯刑法第三百四十九條第二項之搬運贓物罪。公訴人認
    被告係犯同法條第一項之收受贓物罪嫌，容有誤解，起訴法條應予變更。查被告
    曾有妨害風化案、違反麻醉藥品管理條例案及竊盜案等如事實欄所載之前科，前
    開三案嗣並經定應執行刑為一年六月，於八十九年一月二十六日縮刑期滿執行完
    畢，有臺灣高等法院檢察署刑案紀錄簡覆表一份在卷可參，其於受有期徒刑之執
    行完畢後，五年以內再犯本件有期徒刑以上之罪，為累犯，應依刑法第四十七條
    之規定加重其刑。爰審酌被告犯罪之素行、犯罪之動機、手段、目的，所生之危
    害及犯後態度等一切情狀，量處如主文所示之刑，並諭知易科罰金之折算標準，
    以資懲儆。至扣案四把鑰匙中之機車鑰匙一把，雖係被告搬運前開贓車所用之物
    ，然非其所有，而係「長毛」者所有，業經其陳明在卷（見同上審判筆錄倒數第
    四行）；另其餘三把鑰匙，則與本件犯罪無關，故均不為沒收之諭知，附敘明之
    。
據上論斷，應依刑事訴訟法第二百九十九條第一項前段、第三百條，刑法第三百四十
九條第二項、第四十一條第一項前段、第四十七條，罰金罰鍰提高標準條例第一條前
段、第二條，判決如主文。
本案經檢察官高智美到庭執行職務。
中    華    民    國      九十一    年      八        月    二十二    日
                                      臺灣板橋地方法院刑事第五庭
                                          法  官  林 玫 君
右正本證明與原本無異
如不服本判決應於送達後十日內向本院提出上訴狀
                                          書記官
中    華    民    國      九十一    年      八        月    二十九    日
附錄本案論罪科刑法條全文
刑法第三百四十九條：
收受贓物者，處三年以下有期徒刑、拘役或五百元以下罰金。
搬運、寄藏、故買贓物或為牙保者，處五年以下有期徒刑、拘役或科或併科一千元以
下罰金。
因贓物變得之財物，以贓物論。
